【裁判字號】    99,簡上,850
【裁判日期】    991228
【裁判案由】    妨害名譽
【裁判全文】
臺灣臺中地方法院刑事判決             99年度簡上字第850號
上  訴  人  臺灣臺中地方法院檢察署檢察官
被      告  陳簡玉桂
上列上訴人因被告妨害名譽案件，不服中華民國99年8 月24日本
院臺中簡易庭99年度簡字第598 號第一審簡易判決（起訴案號：
臺灣臺中地方法院檢察署99年度偵字第11951 號），提起上訴，
本院管轄之第二審合議庭判決如下：
    主  文
上訴駁回。
陳簡玉桂緩刑貳年。
    犯罪事實及理由
一、本案經本院審理結果，認第一審刑事簡易判決認事用法及量
    刑均無不當，應予維持，其證據除「被告陳簡玉桂（下稱被
    告）於本院審理時認罪之自白」，應予補充外，餘並引用第
    一審簡易判決書記載之事實、證據及理由（如附件）。
二、檢察官上訴意旨略以：被告多次無端向臺中縣環境保護局檢
    舉告訴人洪秀粉，且犯後未對告訴人為任何賠償，難認有悔
    意，原審量刑過輕云云。
三、經查：
（一）按量刑之輕重，係事實審法院得依職權自由裁量之事項，
      茍已斟酌刑法第57條各款所列情狀而未逾越法定刑度，則
      不得遽指為違法；又刑罰之量定屬法院自由裁量之職權行
      使，但仍應審酌刑法第57條所列各款事由及一切情狀，為
      酌量輕重之標準，並非漫無限制，在同一犯罪事實與情節
      ，如別無其他加重或減輕之原因，下級法院量定之刑，亦
      無過重或失輕之不當情形，則上級法院對於下級法院之職
      權行使，原則上應予尊重（最高法院72年臺上字第6696號
      判例、75年臺上字第7033號判例意旨參照）。查原審判決
      依具體個案認定事實，認被告犯行事證明確，依刑事訴訟
      法第449 條第2 項、第454 條第2 項，刑法第309 條第1
      項、第42條第3 項、刑法施行法第1 條之1 第1 項、第2
      項前段之規定，判處被告罰金新臺幣3 千元，如易服勞役
      ，以新臺幣1 千元折算1 日等情，乃原審綜核各情，就個
      案為裁量之職權，且係在法定量刑範圍內予以量刑，且所
      諭知之易服勞役折算標準亦稱允當。至被告是否有向臺中
      縣環境保護局檢舉告訴人，則與本案無直接關係，更與原
      審量刑無涉，揆諸上開說明，原審之量刑難謂有何違法失
      當之處。原審判決認事用法既均無不當，且量刑亦屬妥適
      ，則檢察官據告訴人之所請認原審量刑過輕為由提起上訴
      ，指摘原判決不當，為無理由，應予駁回。
（二）再被告未曾因故意犯罪受有期徒刑以上刑之宣告，有臺灣
      高等法院被告前案紀錄表在卷足憑，姑念被告因一時失慮
      致為本案犯行，且已與告訴人調解成立，有本院調解程序
      筆錄1 份附卷可稽，是認被告經此偵、審程序之教訓及刑
      之諭知，當知所警惕，信無再犯之虞，本院認其所宣告之
      刑以暫不執行為適當，爰併宣告緩刑2 年。
據上論斷，應依刑事訴訟法第455 條之1 第1 項、第3 項、第37
3 條、第368 條，刑法第74條第1項第1款，判決如主文。
本案經檢察官吳孟潔到庭執行職務。
中    華    民    國    99    年    12    月    28    日
                  刑事第十二庭  審判長法  官  郭瑞祥
                                      法  官  簡婉倫
                                      法  官  莊秋燕
以上正本證明與原本無異。
不得上訴。
                                      書記官  楊賀傑
中    華    民    國    99    年    12    月    28    日

司法院資訊處製作；財團法人民間司法改革基金會備份。
